【裁判字號】    92,交聲,663
【裁判日期】    920430
【裁判案由】    交管條例聲異
【裁判全文】
臺灣板橋地方法院交通事件裁定
    原處分機關  交通部公路總局臺北區監理所
    異  議  人
    即受處分人  周伊凡
右列受處分人因違反道路交通管理處罰條例案件，對於原處分機關均於九十二年二月
二十日，分別以北監自裁字第四０－Ｅ00000000號、北監自裁字第裁四０－
Ｅ00000000號、北監自裁字第裁四０－Ｅ0000000號、北監自裁字第
裁四０－Ｅ00000000號所為之裁決處分不服，聲明異議，本院裁定如左：
    主      文
異議均駁回。
    理      由
一、聲明異議意旨略以：原處分機關於民國九十二年二月二十日製發四張違反道路交
    通管理事件裁決書，以異議人即受處分人周伊凡駕駛車號六Ｎ－三五八二號自用
    小客車，分別違反道路交通管理處罰條例第三十一條之一第一項（行車時使用行
    動電話，一件）、第五十六條第一項第五款（違規停車，共有三件）之規定，對
    異議人分別科罰鍰新臺幣三千元、九百元、九百元、九百元。然而異議人被舉發
    在新竹市停車違規部分，並未收受警方所製作之舉發通知單，其處罰程序因尚未
    完成而無效。另異議人被舉發於行車時使用行動電話部分，異議人當時並未使用
    行動電話，卻遭警員掣單舉發，為此聲明異議，請求撤銷原處分。
二、按汽車駕駛人於行駛道路時，使用手持式行動電話進行撥接或通話者，處新臺幣
    三千元罰鍰；又汽車駕駛人停車時，在禁止臨時停車處所停車者，處新臺幣六百
    元以上一千二百元以下罰鍰，道路交通管理處罰條例第三十一條之一第一項、第
    五十六條第一項第五款分別定有明文。
三、經查，本件異議人即受處分人周伊凡駕駛車號六Ｎ－三五八二號自用小客車，於
    九十一年五月二十八日上午十時三十分許，行經新竹市○○路、經國路交岔路口
    ，駕車時撥接手持式電話，經新竹市警察局交通隊警員攔下後掣單舉發，有新竹
    市警察局九十一年五月二十八日竹市警交字第Ｅ00000000號違反道路交
    通管理事件通知單影本一份附卷足憑。異議人雖到庭辯稱：伊當時未使用行動電
    話云云，惟證人即當場舉發之新竹市警察局交通隊警員宋文彬到庭具結作證稱：
    我當時看見駕駛人即異議人周伊凡駕車經過新竹市○○路、經國路口，一邊開車
    一邊撥打手持式行動電話，於是進行攔查，異議人應該是將行動電話附於耳朵旁
    ，我們才可能在車外看見進行舉發等語（見本院九十二年四月二十三日訊問筆錄
    ）。徵諸證人為依法執行交通勤務之警員，與異議人並不相識，亦無仇怨，則證
    人自無甘冒觸犯偽證罪而為不實陳述之理。再者，交通警員掣單舉發違反道路交
    通管理處罰條例所列之違規事實，本質上為行政處分，係公務員基於職務上權力
    ，依法就特定之具體事件所為具有公法上效果之單方行政行為，基於公務員為公
    法上行為具有公信力之原則，該行政處分當可被推定為真正，其據以依法處分之
    事實認定亦為真正無誤。本此公信原則，立法者賦予行政機關制定違反道路交通
    管理事件統一裁罰基準及處理細則，使勤務警員得當機處分以達其維護交通秩序
    、安全之行政目的，否則國家行政勢必窒礙難行。據此，刑事訴訟法就犯罪證據
    有關之規定中與屬行政秩序罰之交通違規裁罰本質不合之部分，自不在準用之列
    。本件異議人既未能明確證明其並未使用行動電話，亦未能就執勤警員之舉發有
    誤提出相關證據以供調查，本院經查亦無任何證據足資證明員警有捏造事實違法
    取締之情事，則執勤警員本其維護交通秩序、安全職責所為之舉發，自應受到合
    法、正確之推定。綜上所述，受處分人所辯不足採信，原處分機關依道路交通管
    理處罰條例第三十一條之第一項之規定，裁罰異議人罰鍰新臺幣三千元，並無違
    法、不當之處，此部分異議為無理由，應予駁回。另異議人於九十一年八月十五
    日上午七時零五分許，將六Ｎ－三五八二號自用小客車，停在顯有妨礙他車通行
    處之新竹市○○路附近停車，為警拍照後逕行舉發，有新竹市警察局九十一年八
    月二十六日竹市警交字第Ｆ00000000號違反道路交通管理事件通知單影
    本一份附卷足憑。異議人抗辯並未收受，原處分機關查明後業以00－000－
    0－0000０號函答覆得於該函到次日起十五日內以最低罰鍰繳納，舉發通知
    單之送達縱非合法，已因異議人收受上開函文而補正。另原處分機關九年二月二
    十日北監自裁字第裁四０－Ｅ00000000號及北監自裁字第裁四０－Ｅ0
    000000號裁決書，異議人已於九十一年九月二十三日繳納最低罰鍰，顯見
    舉發通知單業已送達無訛，此有該所九十一年十一月二十六日00－000－0
    －0000一號函影本附卷足憑。
    異議人此部分聲明異議亦無理由，應予駁回。
四、依道路交通案件處理辦法第十九條，裁定如主文。
中      華      民      國      九十二      年    四    月      三十    日
                                      臺灣板橋地方法院交通法庭
                                          法  官  侯  志  融
右正本證明與原本無異
如不服本裁定應於送達後五日內向本院提出抗告狀
                                          書記官  吳  進  安
中      華      民      國      九十二      年    四    月      三十    日


司法院資訊處製作；財團法人民間司法改革基金會備份。
